# 请教，非控股股东豁免利息的会计处理？

提问人：天堂惆怅客 时间：2017-05-20 10:41:45
企业接受非控股股东（或非控股股东的子公司）直接或间接代为偿债、债务豁免或捐赠的，应如何进行会计处理？ 答：企业接受代为偿债、债务豁免或捐赠，按照企业会计准则规定符合确认条件的，通常应当确认为当期收益；但是，企业接受非控股股东（或非控股股东的子公司）直接或间接代为偿债、债务豁免或捐赠，经济实质表明属于非控股股东对企业的资本性投入，应当将相关利得计入所有者权益（资本公积）。 这个经济实质怎么判断： 15 年母公司的非控股股东借给子公司公司 100 万，用于经营周转， 15 年计提了10 万元利息支出。 16 年又将这笔利息豁免了，怎么处理？1.计入资本公积还是2.营业外收入？请教陈版主等，谢谢！

回答人：chenyiwei
结合具体背景分析，但一般认为绝大多数情况下是不具有商业实质的，除非是该股东与其他债权人一起等比例豁免处于财务困难中的被投资公司的债务，且该股东所豁免债务的金额和比重都是不重大的。